# 合伙企业投资收益确认的问题

提问人：心轩 时间：2020-04-01 08:05:16
甲公司作为有限合伙人出资成立一家合伙企业，约定合伙企业的投资方面为购买房产，合伙企业对于购买的房产作为投资性房地产对外出租，按照公允价值计量，合伙企业无其他业务，投资性房地产持有期间的公允价值变动，作为A来说是否可以按照出资比例确认投资收益。

回答人：chenyiwei
可以，但不一定根据出资比例，而是依据合伙协议约定的利润分配方式确定本期合伙企业收益中科归属于甲公司的份额。